臺灣臺北地方法院刑事判決
110年度易字第781號
公  訴  人  臺灣臺北地方檢察署檢察官
被      告  鄭丞軒




上列被告因竊盜案件，經檢察官提起公訴（110年度偵字第21539
號），本院判決如下：
    主  文
鄭丞軒犯竊盜罪，累犯，處有期徒刑參月，如易科罰金，以新臺
幣壹仟元折算壹日。未扣案犯罪所得MOTHER HOUSE咖啡色短皮夾
壹只沒收，於全部或一部不能沒收或不宜執行沒收時，追徵其價
額。
    事  實
一、鄭丞軒於民國110年3月7日下午1時15分許，在臺北市○○區○○
    ○路0段00號SOGO百貨忠孝館3樓MOTHER HOUSE（日商瑪樂家
    股份有限公司）專櫃前，見靠走道桌面上陳列之咖啡色短皮
    夾無人看管，認有機可趁，竟意圖為自己不法之所有，基於
    竊盜之犯意，徒手竊取上開咖啡色短皮夾，得手後旋即逃離
    現場。嗣經該專櫃店員王苡甄發現遭竊，並報警處理，而為
    警循線查悉上情。
二、案經日商瑪樂家股份有限公司台灣分公司負責人松岡光一訴
    由臺北市政府警察局大安分局報告臺灣臺北地方檢察署檢察
    官偵查起訴。
    理  由
一、按被告以外之人（包括證人、鑑定人、告訴人、被害人及共
    同被告等）於審判外之陳述雖不符刑事訴訟法第159條之1至
    之4等4條之規定，而經當事人於審判程序同意作為證據，法
    院審酌該言詞陳述或書面陳述作成時之情況，認為適當者，
    得為證據，刑事訴訟法第159條之5第1項定有明文。經查，
    本判決下列所引用被告以外之人於審判外之陳述及本判決後
    述所引用文書形式之供述證據，其性質雖屬傳聞證據，且當
    事人均已知上述證據乃傳聞證據，於本院審理時均同意作為
    證據（見本院審易字卷第57頁）。本院審酌上開證據資料作
    成時之情況，尚無違法不當及證明力明顯過低之瑕疵，而認
    為以之作為證據應屬適當，揆諸前揭規定，應認均有證據能
    力。
二、訊據被告鄭丞軒固坦承於前揭時、地前往SOGO百貨忠孝館3
    樓MOTHER HOUSE專櫃前之事實，惟矢口否認有何竊盜犯行，
    辯稱：我只是伸手把商品拿起來看看，不能證明我有偷竊行
    為；當天下午2時30分我在SOGO百貨復興館因另犯竊盜案為
    警當場查獲，身上並未扣得本件遭竊物品，可見本件不是我
    所為云云。經查：　　
(一)被告於110年3月7日下午1時15分許，駕駛車牌號碼000-000
    號機車前往臺北市○○區○○○路0段00號SOGO百貨忠孝館3樓MOT
    HER HOUSE專櫃前之事實，業據被告於警詢、偵訊時及本院
    審理中供承在卷（見偵卷第9、80頁，本院審易字卷第56頁
    ，本院易字卷第91至96頁），核與證人即告訴代理人王苡甄
    於警詢時之證述相符（見偵卷第11至12頁），並有監視錄影
    畫面翻拍照片8張、車牌號碼000-000號機車之車輛詳細資料
    報表各1份在卷可稽（見偵卷第25至28、31頁），此部分事
    實首堪認定。
(二)證人王苡甄於警詢時證稱：我於案發當日下午2時許清點商
    品時，發現店內陳列於靠走道桌面上之咖啡色短皮夾遭竊，
    故告知樓管調閱監視器，發現一名陌生男子經過時順手拿取
    該短夾等語（見偵卷第11頁），並有遭竊商品型錄列印資料
    1紙附卷可參（見偵卷第29頁）。又被告於案發當日下午1時
    15分許，將手伸向上開專櫃靠走道之桌面拿取皮夾一節，據
    被告於本院審理中自承不諱（見本院易字卷第93至94頁），
    核與卷附監視錄影畫面翻拍照片相符（見偵卷第27頁）。又
    觀諸證人王苡甄上開證述，並未提及尚有其他人接近該短夾
    或所陳列之桌面。準此，堪認經證人王苡甄調閱監視錄影畫
    面結果，案發期間接近該只皮夾之人僅有被告1人，而可排
    除該只皮夾遭他人竊取之可能性。是該皮夾確為被告所竊取
    之事實，洵堪認定。被告辯稱：我只是伸手把商品拿起來看
    看，不能證明我有偷竊行為云云，核屬臨訟卸責之詞，不足
    採信。
(三)至被告另辯稱：當天下午2時30分我在SOGO百貨復興館因另
    犯竊盜案為警當場查獲，身上並未扣得本件遭竊物品，可見
    本件不是我所為云云。查被告另於案發當日下午2時30分，
    在臺北市○○區○○○路0段000號2樓SOGO百貨復興館LOUIS VUIT
    TON男士專櫃，徒手竊取貨架上「TRUNK」信差袋1個，上開
    竊盜犯行經本院110年度審簡字第995號判決確定（見本院易
    字卷第47至50頁）。而被告於上開案件當場為店家及警方查
    獲時，僅扣得上開LOUIS VUITTON信差袋，而未扣得本件遭
    竊之MOTHER HOUSE咖啡色短皮夾，固經本院調閱該案卷宗核
    閱在案。惟被告竊取本件咖啡色短皮夾之時間為下午1時15
    分，距另案行竊時間已相距75分鐘，客觀上被告當有充裕時
    間藏匿甚或處分本件竊得物品。是被告就此部分所辯，亦不
    足採為對其有利之認定。
(四)綜上所述，被告所辯均不足採，本件事證明確，被告犯行洵
    堪認定，應依法論科。
三、論罪科刑：
(一)核被告所為，係犯刑法第320條第1項之竊盜罪。
(二)被告前因竊盜案件，經本院以107年度易字第952號判決判處
    有期徒刑2月（2次），應執行有期徒刑3月確定，於108年7
    月18日執行完畢等情，有臺灣高等法院被告前案紀錄表在卷
    可參。其受有期徒刑之執行完畢後，5年以內故意再犯本件
    有期徒刑以上之罪，為累犯，並衡酌上開前罪與後罪（即本
    案犯罪）之犯罪類型、態樣、手段、所侵害法益、責任非難
    程度及犯罪時間，再斟酌被告所反應之人格特性，暨權衡各
    罪之法律目的、罪刑相當原則及相關刑事政策，並依司法院
    釋字第775號解釋意旨為整體評價裁量後，尚不生被告以累
    犯所處之刑罰超過其所應負擔罪責，人身自由因此遭受過苛
    侵害之情形，爰依刑法第47條第1項之規定加重其刑。
(三)爰審酌被告四肢健全，有謀生能力，不思以正道取財，竟恣
    意竊取他人財物，顯不尊重他人財產法益，自應受一定程度
    之刑事非難。兼衡告訴人日商瑪樂家股份有限公司台灣分公
    司所受損失程度（見偵卷第29頁）、被告犯後態度（未坦承
    犯行）、生活狀況、智識程度、家庭經濟狀況（見本院易字
    卷第95頁）等一切情狀，量處如主文所示之刑。
四、被告竊得之MOTHER HOUSE咖啡色短皮夾為其竊盜犯罪所得之
    財物，雖未扣案，仍應依刑法第38條之1第1項宣告沒收，於
    全部或一部不能沒收或不宜執行沒收時，依刑法第38條之1
    第3項，追徵其價額。
據上論斷，應依刑事訴訟法第299條第1項前段，判決如主文。
本案由檢察官林逸群提起公訴，經檢察官李明哲到庭執行職務。
中　　華　　民　　國　　111 　年　　5 　　月　　11　　日
                    刑事第三庭  法　官　馮昌偉
上正本證明與原本無異。 
如不服本判決應於收受送達後20日內向本院提出上訴書狀，並應
敘述具體理由；其未敘述上訴理由者，應於上訴期間屆滿後20日
內向本院補提理由書（均須按他造當事人之人數附繕本）「切勿
逕送上級法院」。告訴人或被害人如對於本判決不服者，應具備
理由請求檢察官上訴，其上訴期間之計算係以檢察官收受判決正
本之日期為準。 因疫情而遲誤不變期間，得向法院聲請回復原
狀。 
                                書記官  鄭如意
中　　華　　民　　國　　111 　年　　5 　　月　　12　　日
附錄本案論罪科刑法條： 　　
中華民國刑法第320條
意圖為自己或第三人不法之所有，而竊取他人之動產者，為竊盜
罪，處5年以下有期徒刑、拘役或50萬元以下罰金。
意圖為自己或第三人不法之利益，而竊佔他人之不動產者，依前
項之規定處斷。
前二項之未遂犯罰之。